# 受托加工尾料入账会计处理问题

提问人：路鱼 时间：2019-04-11 19:42:08
版主好，被审计单位主营业务受托加工人造石墨。根据双方订单约定，该项加工业务收率 80%，即被审计单位投入 100 吨石墨，需要交付 80 吨成品给客户。根据公司现有生产水平，实际收率较约定收率要高，能达到 95%左右，即为交付 80 吨成品，公司只需要投入 84.2吨石墨即可，每次加工能产生 15.8吨结余。由于双方对该项业务仅约定交付成品，结余材料由公司享有。考虑到公司因为该项受托加工业务实际享有的报酬有两种形式，即双方约定结算的加工费和这部分结余的尾料，是否考虑将加工费和这部分结余尾料一起作为公司委托加工收入进行入账？还是对应冲减委托加工成本更恰当？结余尾料如何定价？采用公允价值计量是否恰当，请陈版指教！

回答人：chenyiwei
首先确定这部分尾料是否确定归公司所有，无需返还给委托方？
如果是，则建议对这部分尾料按市场公允价格确认采购，同时计入加工费收入（即：借：原材料，贷：营业收入），而不是冲减营业成本。

提问人：路鱼 时间：2019-04-25 16:09:29
再次请教版主，客户 A报告期内全资子公司 B 引进战略投资者，投资协议约定了子公司按固定收益率 1.2%支付分红收益，投资期限 10 年。投资期满，由客户 A实际控制人 X（自然人）回购该部分股份。现子公司 B收到投资款 1000 万，其中股本 300 万，资本公积 700 万。按照瑞华研究，子公司单体层面确认实收资本 300 万，资本公积 700 万。同时确认未来十年应付利息对应长期应付款 120 万、资本公积-108万和未确认融资费用-12万。母公司 A 合并层面由于不具有回购义务，不确认该笔 1000 万负债，母公司单体不做账。合并层面要如何确认，抵消子公司单体确认的股本 300万并确认少数股东权益 300 万？考虑到该项投资实质为一项负债，确认少数股权是否恰当？还是增加一项资本公积更恰当，原因？请陈老师赐教！

回答人：chenyiwei
母公司合并报表层面是确认 1000 万的负债，每年 1.2%的利息作为利息支出。不能确认少数股东权益。

提问人：路鱼 时间：2019-04-25 22:49:49
陈老师好，您的意思是在战略投资到期前在合并报表层面仍将该项回购义务确认为一项负债（虽然回购义务由母公司 A 实际控制人自然人 X 承担），待后续回购义务到期自然人 X 完成回购将该项长期应付款转换成少数股东权益？现阶段将 1000 万合并报表层面确认负债是出于什么考虑呢？学生愚钝，还请陈老师不吝赐教。

回答人：chenyiwei
如果回购义务由母公司 A实际控制人自然人 X 承担，A不会承担的，则 A的合并报表层面无需确认回购义务相关负债，只需按每年需支付的固定收益的折现值确认负债即可。但要关注日后 A 是否向 X 承诺回购这部分股份。